Images des répertoires du notaire Jean-Baptiste Bechefer pour l'étude XXXIV
Archives nationales de France
Images des répertoires du notaire Jean-Baptiste Bechefer pour l'étude XXXIV
11 mai 1827 - 20 juillet 1832
MC/RE/XXXIV/13 - MC/RE/XXXIV/14
Etude XXXIV; Bechefer, Jean-Baptiste
2 registres
Archives nationales de France
Minutes et répertoires: la loi 2008-696 du 15 juillet 2008 relative aux archives a fixé à 75 ans à compter de la date de l'acte, ou à 25 ans à compter de la date du décès de l'intéressé si ce délai est plus bref, le délai de communication des minutes et répertoires des notaires; ce délai est porté à 100 ans à compter de la date de l'acte si le document se rapporte à un mineur (code du Patrimoine, articles L213-2, 4e d et 5e).
Autres documents de l'étude (dossiers de clients, comptabilité...): s'agissant d'archives privées, ces documents sont communicables selon les modalités fixées par le déposant ou le donateur.
Certains documents ne sont pas accessibles sous leur forme originale en raison de leur mauvais état de conservation.
Versement: 1949
Images des répertoires de l'étude XXXIV
Archives de l'étude XXXIV
répertoire d'officier public ministériel
- Répertoire chronologique pour la période du 11 mai au 16 novembre 1827, 11 mai - 16 novembre 1827; MC/RE/XXXIV/13; Le répertoire comporte 33 feuillets et fait partie d'un registre de 200 feuillets de papier manuscrits, hauteur 35 x largeur 25 cm, composé de cahiers foliotés par le notaire. Le registre est en bon état.
  Registre folioté en 2003 (foliotation non visible à l'écran)
  Le registre contient aussi le répertoire du notaire Auguste Griois pour la période du 14 mai 1824 au 10 mai 1827.
  Le répertoire contient les informations suivantes: 1. le n° de l'acte dans l'année; 2. date du jour; 3. nature de l'acte passé en brevet; 4. nature de l'acte passé en minute; 5. nom, prénom, domicile des parties, indication sur la situation et les prix des biens; 6. date d'enregistrement de l'acte; 7. droits d'enregistrement.
  Attention: seuls les actes passés en minute sont conservés; les actes mentionnés dans le répertoire comme passés en simple brevet (colonne 3) ne sont pas conservés par les notaires et ne sont donc pas versés au Minutier (ils sont remis aux clients).
  répertoire
  - Liste chronologique des actes pour la période du 11 mai au 16 novembre 1827, 11 mai - 16 novembre 1827; 168 r°-200 v°; 33 feuillets
- Répertoire chronologique pour la période du 17 novembre 1827 au 20 juillet 1832, 17 novembre 1827 - 20 juillet 1832; MC/RE/XXXIV/14; Un registre de 300 feuillets de papier manuscrits, hauteur 35 x largeur 25 cm, composé de cahiers foliotés par le notaire. Le registre est en mauvais état: il est en partie dérelié, quelques feuillets sont volants ou déchirés.
  - Liste chronologique des actes pour la période du 17 novembre au 31 décembre 1827, 17 novembre - 31 décembre 1827; 1 r°-10 r°; 10 feuillets
  - Liste chronologique des actes pour la période du 1er janvier au 31 décembre 1828, 1er janvier - 31 décembre 1828; 10 r°-67 v°; 58 feuillets
    - du 1er janvier au 28 juin 1828, 1er janvier - 28 juin 1828; 10 r°-44 r°; 35 feuillets
    - du 1er juillet au 31 décembre 1828, 1er juillet - 31 décembre 1828; 44 r°-67 v°; 24 feuillets
  - Liste chronologique des actes pour la période du 2 janvier au 31 décembre 1829, 2 janvier - 31 décembre 1829; 67 v°-129 v°; 63 feuillets
    - du 2 janvier au 29 juin 1829, 2 janvier - 29 juin 1829; 67 v°-95 v°; 29 feuillets
    - du 1er juillet au 31 décembre 1829, 1er juillet - 31 décembre 1829; 95 v°-129 v°; 35 feuillets
  - Liste chronologique des actes pour la période du 2 janvier au 31 décembre 1830, 2 janvier - 31 décembre 1830; 130 r°-195 r°; 66 feuillets
    - du 2 janvier au 30 juin 1830, 2 janvier - 30 juin 1830; 130 r°-164 v°; 35 feuillets
    - du 1er juillet au 31 décembre 1830, 1er juillet - 31 décembre 1830; 164 v°-195 r°; 32 feuillets
  - Liste chronologique des actes pour la période du 2 janvier au 31 décembre 1831, 2 janvier - 31 décembre 1831; 195 r°-256 r°; 62 feuillets
    - du 2 janvier au 30 juin 1831, 2 janvier - 30 juin 1831; 195 r°-230 r°; 36 feuillets
    - du 1er juillet au 31 décembre 1831, 1er juillet - 31 décembre 1831; 230 r°-256 r°; 27 feuillets
  - Liste chronologique des actes pour la période du 2 janvier au 20 juillet 1832, 2 janvier - 20 juillet 1832; 256 r°-300 v°; 45 feuillets